臺灣高雄地方法院刑事判決　　　　　　　94年度訴字第3086號
公　訴　人　臺灣高雄地方法院檢察署檢察官
被　　　告　甲○○
　　　　　　　　　　現於臺灣高雄監獄
上列被告因毒品危害防制條例案件，經檢察官提起公訴（94年度
毒偵字第6102號），及移送併案 (94年度毒偵字第6871、7025、
7755號)。 本院準備程序進行中，因被告就被訴事實為有罪之陳
述，經告知簡式審判程序意旨，並聽取公訴人及被告之意見後，
本院合議庭裁定由受命法官獨任依簡式審判程序審理，判決如下
：
    主  文
甲○○連續施用第一級毒品，處有期徒刑壹年貳月。扣案之海洛
因壹包（淨重零點零陸公克，空包裝重零點壹柒公克）、注射針
筒壹支、夾鏈袋壹個，均沒收銷燬之。
    事  實
一、甲○○前因違反毒品危害防制條例案件，經依本院92年毒聲
    字第1675號裁定送觀察勒戒，經觀察勒戒後認有繼續施用之
    傾向，再依本院以92年度毒聲字第2405號裁定令入戒治處所
    施以強制戒治1 年，於強制戒治滿3 月後，其成效經評定為
    合格，無繼續戒治之必要，復依本院92年度毒聲字第5886號
    裁定停止戒治並付保護管束，嗣於93年4 月18日保護管束期
    滿未經撤銷視為強制戒治期滿。仍不知悔改，復因施用第一
    級毒品案件，經本院於94年3 月31日以93年度訴字第3376
    號判決判處有期徒刑8 月確定，及因施用第二級毒品案件，
    經本院於94年6 月30日以94年度簡字第3742號判決判處有期
    徒刑5 月確定，詎其仍未戒除毒癮，復於前開強制戒治期滿
    釋放後5 年內，基於施用第一級毒品之概括犯意，自94年7
    月5 日起至94年8 月26日12時許止，在高雄市三民區九如里
    九如新村1 巷29號住處、高雄市左營區○○○路442 巷6 號
    「城都旅社」305 室等處廁所內，以將海洛因摻水稀釋後用
    針筒注射入體內之方式，連續施用第一級毒品海洛因多次，
    約每隔3 、4 天施用1 次。嗣分別於(一)94年7 月5 日17時50
    分許，在高雄市○○路與九如路口，為警盤查得知其係列管
    毒品案件行方不明人口後，經其同意採尿送驗，其尿液呈嗎
    啡陽性反應而查獲。(二)94年7 月5 日17時02分許，在高雄市
    左營區○○路與曾子路口，因騎乘贓車 (涉竊盜案件，檢察
    官另案偵辦中)為 警查獲，經其同意採尿送驗，其尿液呈嗎
    啡陽性反應而查獲。(三)94年7 月15日21時20分許，在高雄市
    左營區○○○路5 號前為警查獲，並扣得其持有之海洛因1
    包（淨重0.06公克，空包裝重0. 17 公克），經警採集其尿
    液送驗呈嗎啡陽性反應而查獲。(四)94年8 月26日13時50分許
    ，在高雄市左營區○○○路442 巷6 號「城都旅社」305 室
    內為警查獲，並扣得其持有專供施用毒品使用之注射針筒1
    支 (已使用過)、 夾鏈袋1 個 (已使用過)， 經警採集其尿
    液送驗呈嗎啡陽性反應而查獲。
二、案經高雄市政府警察局前鎮分局報告臺灣高雄地方法院檢察
    署檢察官偵查起訴及高雄市政府警察局前鎮分局、高雄市政
    府警察局報告臺灣高雄地方法院檢察署檢察官移送併案審理
    。
    理  由
壹、程序方面：
    按本件被告甲○○所犯係死刑、無期徒刑、最輕本刑為3 年
    以上有期徒刑以外之罪，其於準備程序就前揭被訴事實為有
    罪之陳述，經受命法官告知簡式審判程序之旨，並聽取其與
    公訴人之意見後，本院認無不得或不宜改依簡式審判程序進
    行之處，爰依刑事訴訟法第273 條之1 第1 項、第284 條之
    1 規定，裁定本件由受命法官獨任進行簡式審判程序，合先
    敘明。
貳、實體方面：
一、訊據被告甲○○對於上揭犯罪事實坦承不諱，本院復審酌：
  (一)經警將被告於94年7 月5 日、7 月15日、8 月26日遭查獲後
    所採集之尿液送驗結果，均呈嗎啡陽性反應，此有長榮大學
    94年7 月19日出具之尿液檢驗報告 (檢體編號：VＺ00000000
    0000) 、高雄市政府警察局三民第一分局列管毒品人口尿液
    檢體採集送驗紀錄表 (檢體編號：VＺ000000000000) 、高雄
    市立凱旋醫院94年7 月19日出具之編號00000000號濫用藥物
    尿液檢驗報告 (檢體編號：L 專94461)、高雄市政府警察局
    保安警察大隊刑案移送專責組偵辦毒品危害防制條例嫌疑人
    尿液採證代碼表 (尿液代碼：L 專94461 )、 高雄市立凱旋
    醫院94年7 月19日出具之編號00000000號濫用藥物尿液檢驗
    報告 (檢體編號：C295) 、高雄市政府警察局左營分局毒品
    案嫌疑人尿代碼與姓名對照表 (尿液代碼：C295 )、高雄市
    立凱旋醫院94年8 月30日出具之編號A00000000 號濫用藥物
    尿液檢驗報告 (檢體編號：H-298 )、 高雄市政府警察局三
    民第二分局濫用藥物檢體監管紀錄表 (檢體編號：H-298)各
    1 紙在卷可稽。又查：(1)海洛因施用入人體後水解還原成嗎
    啡，再循嗎啡之代謝方式排出體外，業據行政院衛生署藥物
    食品檢驗局七十三藥檢壹字第○三○二二一號函說明綦詳，
    且依醫學臨床實驗及根據英國藥學會出版IsolationandInde
    ntifica t ionof Drugs 乙書第二九三頁載明：海洛因經注
    射入人體後，在體內迅速水解成6Monoacety Imorphine，再
    緩緩繼續水解成嗎啡，然後再循嗎啡之代謝方式排出，同書
    第四三一至四三二頁並載有：嗎啡經注射入人體後，約百分
    之五十以上於八小時內自尿中排出，至二十四小時排出約百
    分之九十，但四十八小時後仍有微量可檢出等語。(2)再者，
    前揭尿液檢驗報告均載明係以ＧＣ／ＭＳ（即氣相層析質譜
    儀分析法）方法檢驗，而該方法之原理係檢品經氣化後，通
    過層析管分離純化，再將純化後之成分循序送入質譜儀做個
    別鑑定。因質譜儀所測定之圖譜，在化學上被公認具有指紋
    特性，故可據以完全判定該檢品係為何種化合物。職是，台
    北榮民總醫院即認為「若以氣相層析質譜儀（ＧＣ／ＭＳ）
    作藥物及其代謝產物之定性及定量分析，幾乎不會有偽陽性
    反應產生」，此經該院八十三年四月七日以八三北總內字第
    三○五九號函示明確。(3)又被告為警查扣之白粉1 包，確含
    第一級毒品海洛因成份（淨重0.06公克，空包裝重0.17公克
    ），此有法務部調查局94年10月4 日調壹科字第220021121
    號鑑定通知書1 紙在卷可稽，此外，復有專供被告施用毒品
    使用之注射針筒1 支 (已使用過)、 夾鏈袋1 個 (已使用過
    )扣 案為證。準此而論，被告之尿液經以氣相層析質譜儀分
    析法檢驗，既係呈嗎啡陽性反應，復有上開海洛因1小包、
    注射針筒1 支 (已使用過)、 夾鏈袋1 個扣案可供佐證，足
    見被告應有在前揭犯罪時間施用第一級毒品海洛因之行為甚
    明，其自白應與事實相符。
  (二)被告前因違反毒品危害防制條例案件，經依本院92年毒聲字
    第1675號裁定送觀察勒戒，經觀察勒戒後認有繼續施用之傾
    向，再依本院以92年度毒聲字第2405號裁定令入戒治處所施
    以強制戒治1 年，於強制戒治滿3 月後，其成效經評定為合
    格，無繼續戒治之必要，復依本院92年度毒聲字第5886號裁
    定停止戒治並付保護管束，嗣於93年4 月18日保護管束期滿
    未經撤銷視為強制戒治期滿，亦有臺灣高等法院被告前案紀
    錄表及臺灣高等法院在監在押全國紀錄表各1 份附卷可稽。
  (三)綜上所述，被告前曾因施用毒品案件，於強制戒治期滿釋放
    後之5 年內，再犯本件施用施用第一級毒品海洛因，事證應
    屬明確，其犯行應堪認定。
二、查海洛因屬毒品危害防制條例第2 條第2 項第1 款所規定之
    第一級毒品，核被告所為，係犯毒品危害防制條例第10條第
    1 項施用第一級毒品罪。被告持有第一級毒品後進而施用，
    其持有毒品之低度行為，為施用第一級毒品之高度行為所吸
    收，不另論罪。被告自94年7 月5日起至94年8 月26日12時
    許止，先後多次施用第一級毒品之犯行，時間緊接，所犯構
    成要件相同，顯係基於概括犯意為之，應論以連續犯，並依
    刑法第56條規定加重其刑。再者，公訴人雖僅就被告於94
    年7 月15日21時20分許回溯24小時內某時施用海洛因部分犯
    罪事實 (即94年度毒偵字第6102號)提 起公訴，然檢察官就
    犯罪事實一部起訴者，其效力及於全部，刑事訴訟法第267
    條定有明文。本件被告另自94年7 月5 日起至94年8 月26日
    12時許止，先後多次施用海洛因之犯罪事實 (不含起訴部分
    之犯罪事實)， 與前揭起訴部分之犯罪事實部分具有連續犯
    之裁判上一罪關係，已如前述，為起訴效力所及，本院自應
    就此部分一併加以裁判，附此敘明。
三、本院審酌被告前已有施用毒品之不良素行，於前開強制戒治
    期滿後，復因施用第一級毒品案件，經本院於94年3 月31日
    以93年度訴字第3376號判決判處有期徒刑8 月確定，及因施
    用第二級毒品案件，經本院於94年6 月30日以94年度簡字第
    3742號判決判處有期徒刑5 月確定 (見臺灣高等法院被告前
    案紀錄表)， 詎其仍未戒除毒癮，復於前開強制戒治期滿釋
    放後5 年內，猶施用之，顯見其戒毒意志不堅，本不宜寬貸
    ，惟念其施用毒品乃自戕一己之身體健康，對社會造成之危
    害尚非直接鉅大，反社會性之程度應屬較低，且其犯後坦承
    犯行，態度良好等一切情狀，量處如主文所示之刑。扣案之
    海洛因1 包（淨重0.06公克，空包裝重0.17公克），係違禁
    物，依毒品危害防制條例第18條第1 項前段規定，不論屬於
    犯人與否，應予以宣告沒收銷燬之；毒品包裝上均有微量毒
    品殘留，客觀上已與毒品無法析離，亦應依前揭規定併予沒
    收銷燬之，至於送驗耗費之海洛因，既已滅失不存在，自無
    宣告沒收銷燬之必要，附此敘明。另扣案之注射針筒1 支(
    已使用過)、 夾鏈袋1 個 (已使用過)， 係專供被告施用第
    一級毒品使用之器具，業經被告於本院審理中坦承無訛，亦
    應依毒品危害防制條例第18條第1 項前段規定，不論屬於犯
    人與否，應予以宣告沒收銷燬之
據上論斷，應依刑事訴訟法第273 條之1 第1 項、第284 條之1
、第299 條第1 項前段，毒品危害防制條例第10條第1 項、第18
條第1 項前段，刑法第11條、第56條，判決如主文。
本案經檢察官乙○○到庭執行職務。
中　　華　　民　　國　　94　　年　　11　　月　　11　　日
                  刑事第九庭    法　官    陳建和
以上正本證明與原本無異。
如不服本判決，應於判決送達後10日內，向本院提出上訴狀。
中　　華　　民　　國　　94　　年　　11　　月　　11　　日
　　　　　　　　　　　　        書記官    林慧君
附錄論罪之法條：
毒品危害防制條例第10條第1項：
施用第一級毒品者，處六月以上五年以下有期徒刑。
